【裁判字號】    90,親,30
【裁判日期】    900410
【裁判案由】    確認親子關係存在
【裁判全文】
臺灣桃園地方法院民事判決  九十年度親字第三○號
    原      告  乙○○
    法定代理人  簡淑梅
    被      告  甲○○
右當事人間確認親子關係存在事件，本院判決如左：
    主      文
原告之訴駁回。
訴訟費用由原告負擔。
    理      由
一、本件原告起訴主張：原告於民國八十八年一月六日出生，並登記為被告與原告法
    定代理人簡淑梅所生，詎桃園縣蘆竹鄉戶政事務所於八十九年九月五日函知出生
    登記錯誤，要求撤銷原告出生登記，嗣原告法定代理人簡淑梅於八十九年十月十
    六日向本院提起否認子女之訴，因已罹於一年期間，而經駁回在案，為此請求確
    認二造父女關係存在云云。
二、按妻之受胎係在婚姻關係存續中者，依民法第一千零六十三條第一項規定，應推
    定其所生之子女為婚生子女，受此推定之子女，惟在夫妻一方能證明妻非自夫受
    胎者，得依同法條第二項之規定，於知悉子女出生之日起，一年內以訴否認之，
    如夫妻均已逾該項所定之法定期間而未提起否認之訴，或雖提起而未受有勝訴之
    確定判決以前，該子女在法律上不能不認為夫之婚生子女，無論何人，皆不得為
    反對之主張，司法院院字第二七七三號、院解字第三一八一號、四○八二號解釋
    ，最高法院二十三年上字第三四七三號、七十五年台上字第二○七一號判例可資
    參照。
三、查：（一）、本件原告係其母簡淑梅與前夫簡尼安於婚姻關係存續中所生（原告
    出生日為八十八年一月十六日，原告之母簡淑梅則係於八十年四月三日與簡尼安
    結婚，嗣於八十八年八月十八日離婚），有原告所提戶籍謄本及宜蘭縣南澳鄉戶
    政事務所八十九年九月五日八九南鄉戶字第一二四七號函可證，依民法第一千零
    六十三條第一項規定，應推定原告係簡尼安之婚生女。（二）、又原告之母簡淑
    梅雖曾向法院提起否認子女之訴，惟因起訴已逾法定一年期間，業經本院駁回在
    案，此為原告於起訴狀中所自認，顯見簡尼安及原告之母簡淑梅既均未就法律推
    定之該事項提起否認之訴獲得勝訴判決確定，揆諸上開說明，在法律上自不能不
    認原告係簡淑梅與簡尼安之婚生女，原告自不得為反對之主張。（三）、況如於
    否認子女之訴法定起訴期間經過後，仍得提起確認親子關係存在之訴，不惟會使
    民法關於否認子女之訴之相關規定形同具文，更不免有礙親子關係之安定性，故
    本件原告請求確認二造父女關係存在，尚難謂為法之所許，於法律上顯無理由，
    應予駁回。
據上論結，本件原告之訴為無理由，依民事訴訟法第二百四十九條第二項、第七十八
條，判決如主文。
中      華      民      國    九十    年      四      月      十      日
                                        臺灣桃園地方法院民事第一庭
~B法      官  林信旭
右為正本係照原本作成
如對本判決上訴須於判決送達後廿日內向本院提出上訴狀
中      華      民      國    九十    年      四      月    十        日
~B法院書記官  陳美年


司法院資訊處製作；財團法人民間司法改革基金會備份。
